臺中高等行政法院裁定
                                      110年度訴字第147號
原      告　胡明凱



被      告　財政部中區國稅局

代　表　人　吳蓮英
訴訟代理人　陳怡云
上列當事人間因綜合所得稅事件，原告不服財政部中華民國110
年4月8日台財法字第11013908550號訴願決定，提起行政訴訟，
本院裁定如下︰
　　主  文
一、原告之訴駁回。
二、訴訟費用由原告負擔。
    理  由
一、按「原告之訴，有下列各款情形之一者，行政法院應以裁定
    駁回之。但其情形可以補正者，審判長應定期間先命補正：
    ……。十、起訴不合程式或不備其他要件者。」行政訴訟法
    第107條第1項第10款定有明文。次按訴願法第14條第1項、
    第3項規定：「（第1項）訴願之提起，應自行政處分達到或
    公告期滿之次日起30日內為之。……（第3項）訴願之提起
    ，以原行政處分機關或受理訴願機關收受訴願書之日期為準
    。……」第16條第1項前段、第2項規定：「（第1項）訴願
    人不在受理訴願機關所在地住居者，計算法定期間，應扣除
    其在途期間。……（第2項）前項扣除在途期間辦法，由行
    政院定之。」第77條第2款規定：「訴願事件有左列各款情
    形之一者，應為不受理之決定：……二、提起訴願逾法定期
    間或未於訴願法第57條但書所定期間內補送訴願書者。」準
    此，提起訴願之法定不變期間，應自行政處分達到或公告之
    次日起30日內為之，若逾越法定期間者，訴願機關應為不受
    理之決定。又依行政訴訟法第4條規定，提起撤銷訴訟應經
    訴願程序，如因訴願逾期而未經合法之訴願程序者，即不符
    須經合法訴願之前置要件，其起訴為不合法，且不能補正，
    行政法院自應依行政訴訟法第107條第1項第10款規定，以裁
    定駁回其訴。
二、次按「送達由行政機關自行或交由郵政機關送達。」「送達
    ，於應受送達人之住居所、事務所或營業所為之。但在行政
    機關辦公處所或他處會晤應受送達人時，得於會晤處所為之
    。」「於應送達處所不獲會晤應受送達人時，得將文書付與
    有辨別事理能力之同居人、受雇人或應送達處所之接收郵件
    人員。」及「（第2項）前項情形，由郵政機關為送達者，
    得將文書寄存於送達地之郵政機關。」行政程序法第68條第
    1項、第72條第1項、第73條第1項及第74條第2項分別定有明
    文。經查：
  ⒈原告不服被告109年11月13日中區國稅法2字第1090010715號
    復查決定書（含核定通知書、更正註銷單及繳款書，下稱原
    處分），提起訴願，嗣被告將原處分向原告申請復查委任書
    (訴願卷2第15頁)上所載代理人羅芳春住居所即彰化縣○○
    鎮○○街000號（其上原告之住址亦係記載此址）寄送，並
    於109年11月26日寄存送達予送達地之郵政機關即溪湖郵局(
    原處分卷1第198頁)。而查原告之戶籍住址係在溪湖戶政事
    務所，及原告之代理人羅芳春之戶籍住址係彰化縣○○鎮○
    ○里○○路0段0號，有全戶戶籍資料查詢清單可稽（原處分
    卷1第199-201頁），嗣被告再將原處分向羅芳春上開戶籍住
    址送達，經郵政機關改送至溪湖郵政信箱226號，羅芳春並
    於109年12月7日本人領取，有被告送達證書影本附卷可稽（
    原處分卷1第196、203頁），自堪信為真實，故應認原處分
    業於109年12月7日合法送達原告。
  ⒉又原告住居於彰化縣，依行政院104年2月9日院臺規字第104
    0123515號令發布之「訴願扣除在途期間辦法」規定，在途
    期間為5日，經扣除該在途期間，核計其提起訴願之30日不
    變期間，係自109年12月8日起算至110年1月11日(星期一)屆
    滿。而原告遲至110年2月8日提起訴願，有訴願書上之總收
    文章之日期可稽（原處分卷1第224頁），已逾法定30日之訴
    願期間，其訴願自非適法，故訴願決定為訴願不受理，自無
    不合。原告雖主張稅單繳納期110年1月15日到期日起30日內
    提出訴願書，其於110年2月8日提起訴願並未過期等語（本
    院卷第56頁），容屬將被告所核發之個人房屋土地交易稅核
    定稅額繳款書(本院卷第73頁)所載展延繳納期限至110年1月
    15日，誤認為本件原處分之送達日，故原告上開主張自非可
    採。準此，原告未經合法訴願提起本件撤銷訴訟，依據前揭
    說明，因欠缺合法訴願前置程序，屬不備起訴要件而不合法
    ，且非得補正，應予駁回；又本件原告之訴既不合法，則關
    於原告之實體上之主張，自毋庸予以審酌，附此敘明。
三、結論：本件原告之訴為不合法，應予駁回。
中　　華　　民　　國　　110　 年　  9　  月　　30　  日
                  臺中高等行政法院第三庭
                          審判長法官　陳  文  燦
                              法  官　張  鶴  齡
                              法  官　楊  嵎  琇
以上正本證明與原本無異。
如不服本裁定，應於裁定送達後10日內以書狀敘明理由，經本院
向最高行政法院提起抗告（須依對造人數附具繕本）。
中　　華　　民　　國　　110　 年　  9　  月　　30　  日
                              書記官  詹  靜  宜